# 【请教陈版主！】债务豁免 - 关于供应商豁免小额货款应该计入投资收益还是其他收益？

提问人：ZLY326 时间：2023-01-24 15:32:26
陈版好，
请教一个问题，关于供应商豁免小额货款应该计入投资收益还是其他收益？
豁免的背景 为 ：应付账款账龄较长（ 3 年以上），且与该供应商不再合作，预计后期不会发生业务上的往来，剩余尚未支付的应付账款余额较小，经业务部门与供应商确认，无需再支付该笔货款。
准准 则 依据依据：：新债务重组准则下，对债务人的会计处理规定为，如果是以金融资产清偿债务，那么清偿债务账面价值与偿债金融资产账面价值之间的差额计入 “ 投投 资 收益收益 ” ；如果是以非金融资产清偿债务，那么债务账面价值与偿债转让资产账面价值之间的差额计入 “ 其他收益 ” 。
 问题 1 ：上述债务豁免背景下，债务人并没有以任何资产清偿债务，那么到底是应该计入哪个科目呢？背后的原理是啥？
问题 2 ：上述债务豁免背景下，债权人的账务处理应该将应收账款账面价值核销，转入投资收益。
麻烦陈版解答下上述两个问题，非常感谢！

回答人：chenyiwei
这种情况下，债权人和债务人均把豁免影响计入“投资收益”，即金融资产或金融负债的终止确认损益。